# 求助陈版，关于房屋建筑和附属配套设施固定资产入账问题

提问人：lfterry007 时间：2020-03-28 08:05:28
公司外购了一栋酒店假如价值 1 亿，购买时分别确定了建筑物价值和建筑物配套实施的价值（中央空调，消防系统，供水供电系统等），假如建筑物 8000 万，配套实施 2000 万。
那么入账的时候按全部价值 1 亿入固定资产-房屋建筑，还是分别入固定资产-房屋建筑 8000 万 固定资产-机械设备2000 万？因为公司会计政策房屋按 30 年 机械设备按 10 年，对每年折旧费用影响比较大。

回答人：chenyiwei
分别入固定资产-房屋建筑 8000 万 固定资产-机械设备 2000 万。
《企业会计准则第 4 号——固定资产》第五条：固定资产的各组成部分具有不同使用寿命或者以不同方式为企业提供经济利益，适用不同折旧率或折旧方法的，应当分别将各组成部分确认为单项固定资产。